Inventaris van het archief van de Nederlandse Ambassade in het Verenigd Koninkrijk, 1955-1974
Nationaal Archief, Den Haag
- Geheim archief van de ambassade, B.
  - Economie, migratie, arbeid", 6
    - Economie, 6.1
      - Algemeen, 6.1.1
        - Stukken betreffende de visie van het Verenigd Koninkrijk op de economische betrekkingen tussen andere landen., 1952-1973; 1520-1527; 7 omslagen en 1 stuk
          - Nederland.1963-1973, 1524-1526
            - Indonesië, 1963, 1524
            - Sovjet-Unie, 1970, 1525
            - Japan, 1971-1973, 1526
          - Roemenië-Sovjet-Unie, 1968, 1527; stuk
        - Stukken betreffende de economische samenwerking tussen de Benelux-landen., 1955-1956; 1528; 1 omslag
        - Stukken betreffende de visie van het Verenigd Koninkrijk op de algemene economische ontwikkelingen in diverse landen., 1956-1974; 1529-1540; 11 omslagen en 1 stuk
          - Chili, 1972-1973, 1529
          - China, 1962, 1530
          - Frankrijk.1958-1968, 1531-1532
            - 1958, 1531; stuk
            - 1968, 1532
          - India, 1972, 1533
          - Indonesië, 1956-1963, 1534
          - Irak, 1967, 1535
          - Italië, 1974, 1536
          - Roemenië, 1968, 1537
          - Singapore, 1966, 1538
          - Verenigde Staten, 1968, 1539
          - Zuid-Slavië, 1971, 1540
        - Stukken betreffende de economische politiek van het Verenigd Koninkrijk ten opzichte van Indonesië (Common Doctrine)., 1958; 1541; 1 omslag
        - Stukken betreffende de Central Treaty Organization (Bagdad Pact)., 1958-1960; 1542; 1 omslag
        - Stukken betreffende de Afrikaanse economische samenwerking (Unie van Benin)., 1962; 1543; 1 omslag
        - Stukken betreffende de oprichting en de activiteiten van de Anglo Benelux Commissie., 1963-1967; 1544-1545; 2 omslagen
          - 1963, 1544
          - 1965-1967, 1545
        - Stukken betreffende de economische samenwerking tussen het Verenigd Koninkrijk, Gemenebestlanden en de EEG.", 1965-1966; 1546; 1 omslag
      - Economische en technische samenwerking en hulpverlening, 6.1.2
        - Stukken betreffende de technische en economische hulpverlening aan onderontwikkelde landen., 1952-1974; 1547-1582; "1 pak, 34 omslagen en 1 stuk"
          - Hulpverlening van EEG-landen aan andere landen.1965-1974, 1547-1567
            - Algemeen, 1971-1974, 1547
            - Afrikaanse landen, 1973-1974, 1548
            - Bangladesh, 1972-1973, 1549
            - Chili, 1974, 1550
            - Ghana, 1965-1974, 1551; pak
            - Griekenland, 1974, 1552
            - India, 1965-1971, 1553
            - Indochina, 1972-1974, 1554
            - Indonesië, 1965-1970, 1555
            - Jordanië, 1965-1967, 1556
            - Latijns-Amerika, 1965, 1557
            - Malta, 1970, 1558
            - Midden-Oosten, 1974, 1559
            - Nigeria, 1968-1970, 1560
            - Pakistan, 1965-1973, 1561
            - Portugal, 1974, 1562
            - Soedan, 1973-1974, 1563
            - Tanzania, 1967-1972, 1564
            - Verenigde Arabische Republiek, 1965-1967, 1565
            - Vietnam, 1968-1970, 1566
            - West-Irian, 1965, 1567
          - Hulpverlening van het Verenigd Koninkrijk aan andere landen.1952-1971, 1568-1582
            - Algemeen, 1952-1964, 1568
            - Congo-Kinshasa, 1963, 1569
            - Egypte, 1955-1959, 1570
            - Indonesië, 1956-1964, 1571
            - Iran, 1962-1964, 1572
            - Joegoslavië.1960-1971, 1573-1574
              - 1960-1964, 1573
              - 1971, 1574
            - Jordanië, 1957, 1575
            - Midden-Oosten, 1957-1958, 1576
            - Nieuw-Guinea, 1960-1963, 1577
            - Somalië, 1958, 1578; stuk
            - Vietnam, 1964, 1579
            - Zuid-en Zuidoost Azië (Colombo Plan), 1952-1959, 1580
            - Zuid-Amerika, 1961-1963, 1581
            - Zuid-Jemen, 1968, 1582
        - Stukken betreffende de Nederlandse economische belangen in Tanzania., 1956-1964; 1583; 1 omslag
        - Stukken betreffende het economisch offensief van de Sovjet-Unie om onderontwikkelde gebieden aan zich te binden., 1958-1959; 1584; 1 omslag
        - Stukken betreffende het voeren van besprekingen met de Colombiaanse missie inzake de financiële moeilijkheden in Colombia tijdens hun bezoek aan Nederland en het Verenigd Koninkrijk., 1962; 1585; 1 omslag
        - Stukken betreffende technologische samenwerking van het Verenigd Koninkrijk met andere landen., 1966-1971; 1586-1587; 2 omslagen
          - Algemeen, 1966-1971, 1586
          - Sovjet-Unie, 1969, 1587
        - Stukken betreffende het ontwikkelingshulpbeleid van het Verenigd Koninkrijk., 1967-1971; 1588; 1 omslag
        - Stukken betreffende het Afrikaans Ontwikkelingsfonds., 1972-1974; 1589; 1 omslag
      - Geld-, bank-, beurs-en kredietwezen", 6.1.3
        - Stukken betreffende het betalingsverkeer van Indonesië in transferabele pond sterling., 1952-1956; 1590; 1 omslag
        - Stukken betreffende het sluiten van treasury agreements., 1952-1968; 1591-1593; 1 pak en 2 omslagen
          - Tussen Shell, de Bataafse Petroleum Maatschappij en de regering van Indonesië, 1952-1956, 1591
          - Tussen Shell, de Bataafse Petroleum Maatschappij en de Britse holdingmaatschappij Shell Transport and Trading, 1955-1958, 1592; pak
          - Tussen Koninklijke Shell, de regering van het Verenigd Koninkrijk en de Antilliaanse regering, 1958-1968, 1593
        - Stukken betreffende het nemen van maatregelen door Indonesië tegen buitenlandse investeringen., 1953-1959; 1594; 1 omslag
        - Stukken betreffende de houding van het Verenigd Koninkrijk inzake de éénzijdige schuldenopzegging door Indonesië aan Nederland., 1956-1962; 1595; 1 omslag
        - Brief aan de Nederlandse minister van Buitenlandse inzake de verhoging van de disconto voor de interne bestrijding van de inflatie in het Verenigd Koninkrijk., 1957; 1596; 1 stuk
        - Stukken betreffende een schuldenovereenkomst tussen het Verenigd Koninkrijk en Turkije., 1958; 1597; 1 omslag
        - Stukken betreffende Afrikaanse missies naar het Verenigd Koninkrijk en andere landen inzake de oprichting van een Afrikaanse Ontwikkelingsbank., 1962; 1598; 1 omslag
        - Stukken betreffende internationale monetaire samenwerking en het Mutual Currency Account (MCA)., 1962-1963; 1599; 1 omslag
        - Stukken betreffende de Asian Development Bank., 1965-1972; 1600; 1 omslag
        - Stukken betreffende de ontwikkelingen in de internationale monetaire politiek., 1965-1974; 1601; 1 omslag
        - Stukken betreffende investeringen van het Verenigd Koninkrijk en Nederland in Indonesië., 1966-1967; 1602; 1 omslag
        - Stukken betreffende de devaluatie van diverse valuta., 1966-1973; 1603-1605; 3 omslagen
          - Pond sterling, 1966-1973, 1603
          - Franse franc, 1969, 1604
          - Amerikaanse dollar, 1971, 1605
        - Stukken betreffende het verstrekken van exportkredietgaranties door het Verenigd Koninkrijk aan de Sovjet-Unie., 1967-1969; 1606; 1 omslag
      - Openbare geldmiddelen, 6.1.4
        - Stukken betreffende de begroting van het Verenigd Koninkrijk., 1965-1968; 1607; 1 omslag
      - Goederen, 6.1.5
        - Stukken betreffende de totstandkoming en uitvoering van bepalingen, maatregelen en instructies voor de handel tussen Oost en West.", 1952-1961; 1608; 1 omslag
        - Stukken betreffende handelsbetrekkingen en-overeenkomsten van het Verenigd Koninkrijk met andere landen., 1952-1964; 1609-1614; 6 omslagen
          - Argentinië, 1956-1962, 1609
          - Benelux, 1958-1964, 1610
          - Cuba, 1960-1964, 1611
          - Japan, 1958-1964, 1612
          - Nederland, 1952-1956, 1613
          - Tunesië, 1962, 1614
        - Stukken betreffende de verhoging van de invoerrechten op buitenlandse producten door het Verenigd Koninkrijk., 1953-1964; 1615; 1 pak
        - Stukken betreffende de ontwikkelingen omtrent het Suezkanaal., 1954-1963; 1616-1628; 5 pakken en 8 omslagen
          - Bergingswerkzaamheden van scheepswrakken en ander puin in het Suezkanaal, 1956-1958, 1616
          - Nationalisatie van het Suezkanaal door Egypte.1956-1958, 1617-1622
            - Algemeen, 1956-1958, 1617
            - Conferenties in het Lancaster House te Londen van 16-23 augustus en 19-21 september 1956.1956, 1618-1620
              - Algemeen, 1956, 1618; pak
              - Vergaderverslagen 1e conferentie, 1956, 1619; pak
              - Vergaderverslagen 2e conferentie, 1956, 1620
              - Voorstellen van de Commissie van Vijf (Verenigde Staten, Australië, Zweden, Ethiopië en Iran) aan president Nasser van Egypte, 1956-1957, 1621
              - Voorstellen van Frankrijk, Noorwegen, het Verenigd Koninkrijk en de Verenigde Staten voor de oplossing van het Suezkanaal probleem, 1957, 1622
          - Suez Canal Users Association (SCUA).1956-1963, 1623-1627
            - 1956 sep. 17-nov. 10, 1623; pak
            - 1956 nov. 13-1957 feb. 01, 1624
            - 1957 feb. 02-mrt. 08, 1625; pak
            - 1957 mrt. 12-mei 31, 1626
            - 1957 juni 11-1963 sep. 19, 1627; pak
          - Verbod van Egypte voor het gebruik van het Suezkanaal voor Nederlandse militaire transporten naar Indonesië, 1954-1962, 1628
        - Stukken betreffende nationalisaties van buitenlandse ondernemingen in andere landen., 1957-1972; 1629-1638; 8 omslagen en 2 stukken
          - Chili, 1972, 1629
          - Egypte, 1964, 1630
          - India, 1972, 1631
          - Indonesië.1957-1968, 1632-1634
            - Britse ondernemingen, 1959-1964, 1632
            - Britse ondernemingen, 1965-1968, 1633
            - Nederlandse ondernemingen, 1957-1960, 1634
          - Libië, 1970, 1635
          - Sri Lanka (Ceylon), 1970, 1636; stuk
          - Tanzania, 1967, 1637
          - Zambia, 1970, 1638; stuk
        - Stukken betreffende de verkoop in het Verenigd Koninkrijk van producten afkomstig van door Indonesië genationaliseerde Nederlandse bedrijven., 1958-1959; 1639; 1 omslag
        - Stukken betreffende de toepassing van antidumpingrecht door het Verenigd Koninkrijk op ham in blik uit Nederland., 1958-1964; 1640; 1 omslag
        - Stukken betreffende de buitenlandse handelspolitiek van het Verenigd Koninkrijk., 1963-1969; 1641-1643; 2 omslagen en 1 stuk
          - Algemeen.1963-1966, 1641-1642
            - 1963, 1641
            - 1966, 1642; stuk
          - Invoerbepalingen, 1965-1969, 1643
        - Stukken betreffende de buitenlandse handelspolitiek van de Verenigde Staten., 1963-1973; 1644-1645; 2 omslagen
          - 1963, 1644
          - 1967-1973, 1645
        - Stukken betreffende de invoerpolitiek van de Benelux., 1965-1967; 1646; 1 omslag
        - Stukken betreffende de blokkade van de Golf van Akaba (Golf van Eilat)., 1967; 1647; 1 omslag
        - Stukken betreffende de levering van een kunstmestfabriek door het Verenigd Koninkrijk aan Cuba., 1967; 1648; 1 omslag
        - Stukken betreffende de overeenkomst tussen de Bank of England en de London and Scottisch Clearing Banks ten behoeve van de exportbevordering., 1969; 1649; 1 omslag
        - Stukken betreffende moeilijkheden tussen buitenlandse oliemaatschappijen en de Griekse regering inzake de vaststelling van de olieprijzen., 1969; 1650; 1 omslag
      - Productie en consumptie, 6.1.6
        - Stukken betreffende de thorium overeenkomst (radioactief chemisch element) tussen Nederland, de Verenigde Staten en het Verenigd Koninkrijk.", 1950-1962; 1651; 1 omslag
        - Stukken betreffende het verlenen van steun door het Verenigd Koninkrijk aan de Bufferstock Agreement voor rubber tussen Malakka en Indonesië tijdens de besprekingen van de Rubber Study Group., 1952-1958; 1652; 1 omslag
        - Stukken betreffende de ontwikkelingen op de internationale tinmarkt., 1953-1973; 1653-1654; 2 omslagen
          - Algemeen, 1953-1962, 1653
          - Internationale Tinraad, 1965-1973, 1654
        - Stukken betreffende de ontwikkelingen in de internationale olie-industrie., 1953-1974; 1655-1684; 30 omslagen
          - Algemeen.1956-1974, 1655-1656
            - 1956-1957, 1655
            - 1971-1974, 1656
          - Ontwikkelingen in diverse landen en gebieden.1953-1974, 1657-1679
            - Algerije, 1967-1971, 1657
            - Egypte, 1970-1971, 1658
            - Indonesië.1953-1967, 1659-1661
              - Algemeen, 1965-1967, 1659
              - Aardoliewetgeving, 1958-1963, 1660
              - Noord-Sumatra, 1953-1960, 1661
            - Irak.1955-1973, 1662-1663
              - 1955-1964, 1662
              - 1965-1973, 1663
            - Iran.1955-1974, 1664-1665
              - 1955-1962, 1664
              - 1965-1974, 1665
            - Koeweit, 1956-1960, 1666
            - Korea, 1968, 1667
            - Libanon, 1968-1969, 1668
            - Libië, 1970-1973, 1669
            - Midden-Oosten.1953-1971, 1670-1671
              - 1953-1959, 1670
              - 1967-1971, 1671
            - Nieuw-Guinea, 1960-1963, 1672
            - Nigeria, 1967-1970, 1673
            - Perzische Golf, 1970, 1674
            - Saoedi-Arabië, 1973-1974, 1675
            - Sovjet-Unie, 1961-1963, 1676
            - Sri Lanka (Ceylon), 1963, 1677
            - Syrië, 1956, 1678
            - Venezuela, 1971-1972, 1679
          - Organization of Petroleum Exporting Countries (OPEC).1960-1973, 1680-1681
            - 1960-1964, 1680
            - 1970-1973, 1681
          - Overleg tussen de EEG en de Arabische olieministers inzake het opheffen van het olie embargo tegen Nederland, 1973-1974, 1682
          - Overleg van de Energy Coördinating Group (ECG) met oliemaatschappijen inzake het International Energy program, 1973-1974, 1683
          - Sababank (onderwater koraaleiland ten zuidwesten van het eiland Saba), 1972, 1684
        - Stukken betreffende het standpunt van het Verenigd Koninkrijk inzake de walvisvaart., 1955-1964; 1685-1686; 2 omslagen
          - Algemeen, 1959-1964, 1685
          - Levering van een walvismoederschip door het Verenigd Koninkrijk aan de Sovjet-Unie, 1955, 1686
        - Stukken betreffende de totstandkoming van multilaterale verdragen voor de aanleg en bescherming van oliepijpleidingen in het Midden-Oosten., 1957-1958; 1687; 1 omslag
        - Brief aan de Nederlandse minister van Economische Zaken inzake de fabricage van auto's in Nederland door de Britisch Motor Company., 1958; 1688; 1 stuk
        - Stukken betreffende maatregelen en wetgeving door het Verenigd Koninkrijk op het gebied van de visserij., 1958-1972; 1689-1690; 2 omslagen
          - 1958-1964, 1689
          - 1972, 1690
        - Stukken betreffende Amerikaanse antitrustacties tegen olie-en scheepvaartmaatschappijen., 1960-1961; 1691; 1 omslag
        - Stukken betreffende het landbouwbeleid van het Verenigd Koninkrijk., 1962-1965; 1692-1693; 2 omslagen
          - 1962-1963, 1692
          - 1965, 1693
        - Stukken betreffende de prijsontwikkelingen in de internationale koffiehandel en maatregelen daartegen van de Internationale Koffieraad., 1963-1973; 1694-1695; 2 omslagen
          - 1963, 1694
          - 1967-1973, 1695
        - Stukken betreffende de samenwerking tussen Nederland en het Verenigd Koninkrijk in het vliegtuigproject Fokker F-28., 1964; 1696; 1 omslag
        - Stukken betreffende de ontwikkelingen in de vliegtuigindustrie in het Verenigd Koninkrijk., 1965-1974; 1697-1699; 2 pakken en 1 omslag
          - Algemeen, 1965-1974, 1697; omslag
          - Samenwerking tussen Nederland, Frankrijk, West-Duitsland en het Verenigd Koninkrijk in het airbus project, 1966-1970, 1698
          - Hawker Siddely 146 vliegtuigproject (HS 146), 1972-1974, 1699
        - Stukken betreffende de ontwikkelingen in de internationale koperindustrie., 1966-1969; 1700; 1 omslag
        - Stukken betreffende de antitrustprocedure van de Verenigde Staten tegen de Asiatic Petroleum Corporation., 1970-1971; 1701; 1 omslag
        - Stukken betreffende de totstandkoming van de internationale Cacao-overeenkomst., 1972; 1702; 1 omslag
        - Stukken betreffende de toekomst van de Commonwealth Sugar Agreement (CSA)., 1973-1974; 1703; 1 omslag
        - Stukken betreffende de ontwikkelingen in de visserij., 1973-1975; 1704-1705; 2 omslagen
          - Geschil tussen het Verenigd Koninkrijk en IJsland inzake het vissen in de territoriale wateren van IJsland, 1973, 1704
          - Vaststelling van de visserijgrenzen (trawlervrije zones) door Noorwegen, 1974-1975, 1705
        - Stukken betreffende het Franse voorstel inzake de oprichting van een Europees Energie Agentschap., 1974; 1706; 1 omslag
    - Migratie, 6.2
      - Stukken betreffende de opname door Nederland van onderdanen uit Indonesië., 1968; 1707; 1 omslag
      - Stukken betreffende het Intergovernemental Committee for European Migration (ICEM)., 1968; 1708; 1 omslag
    - Arbeid, 6.3
      - Stukken betreffende stakingen van havenarbeiders en transportpersoneel in Londen in mei 1958., 1709; 1 omslag
      - Stukken betreffende het Trades Union Congress inzake het loonbeleid., 1963; 1710; 1 omslag
      - Stukken betreffende stakingen van mijnwerkers en treinbestuurders naar aanleiding maatregelen van het Verenigd Koninkrijk regering op het gebied van elektriciteitsbesparing., 1972-1974; 1711; 1 omslag
  - Sociale aangelegenheden, 7
    - Stukken betreffende de evacuatie van Nederlanders uit Indonesië met hulp van het Verenigd Koninkrijk en Singapore., 1957-1962; 1712; 1 omslag
    - Stukken betreffende de evacuatie van Britse en Nederlandse onderdanen uit andere landen in verband met de politieke situatie aldaar., 1965-1971; 1713-1718; 6 omslagen
      - Congo-Kinshasa, 1967, 1713
      - Haïti, 1965, 1714
      - Midden-Oosten, 1967, 1715
      - Nigeria, 1966-1967, 1716
      - Pakistan, 1965-1971, 1717
      - Sierra Leone, 1969-1970, 1718
    - Stukken betreffende het verlenen van hulp door het Verenigd Koninkrijk aan Griekse politieke gevangenen op initiatief van Nederland., 1967-1968; 1719; 1 omslag
    - Stukken betreffende het verlenen van hulp door het Verenigd Koninkrijk aan de voormalige kabaka van Oeganda, sir Edward Mutesa (King Freddie).", 1967-1969; 1720; 1 omslag
    - Stukken betreffende het verlenen van hulp door het Verenigd Koninkrijk aan joden in Irak., 1969; 1721; 1 omslag
  - Culturele aangelegenheden, onderwijs, wetenschappen, voorlichting", 8
    - Stukken betreffende de internationale ontwikkelingen inzake atoomenergie., 1955-1974; 1722-1736; 5 pakken en 10 omslagen
      - Toelating van Joegoslavië tot de European Atomic Energie Society, 1955-1956, 1722
      - Europese samenwerking op het gebied van atoomenergie (EURATOM), 1955-1957, 1723
      - Onderhandelingen tussen het Verenigd Koninkrijk en Nederland voor de totstandkoming van een atoomovereenkomst, 1955-1959, 1724; pak
      - Samenwerking tussen de Verenigde Staten en Nederland op het gebied van atoomenergie zonder gerubriceerde gegevens van het Verenigd Koninkrijk vrij te geven, 1955-1959, 1725
      - Samenwerking tussen de Verenigde Staten en het Verenigd Koninkrijk op het gebied van atoomenergie, 1955-1960, 1726
      - Civiele toepassing van atoomenergie in het Verenigd Koninkrijk, 1955-1964, 1727; pak
      - Artikelen in de Britse pers naar aanleiding van het stralingsincident te Putten in januari 1958, 1958, 1728
      - Atoomconferentie te Kitzbuehel in Oostenrijk van 15-19 september (3e Pugwashconferentie), 1958, 1729
      - Ultracentrifuge project.1960-1974, 1730-1732
        - 1960-1969, 1730; pak
          Openbaarheid beperkt tot 1 januari 2045
        - 1970-1972, 1731; pak
        - 1973-1974, 1732; pak
      - Ontwikkelingen in Israël op het gebied van militaire toepassingen van atoomenergie, 1964, 1733
      - Western Nuclear Suppliers Group, 1967-1968, 1734
      - Wettelijke aansprakelijkheid voor atoomschepen, 1968, 1735
      - Regeling van de aansprakelijkheid voor militaire nucleaire installaties die zich bevinden in het Verenigd Koninkrijk, 1972, 1736
    - Stukken betreffende de oorlogsgraven en erevelden van het Gemenebest en Nederland in Indonesië., 1958-1964; 1737; 1 omslag
    - Stukken betreffende de uitzending van de Britse staatsomroep (BBC) van 29 september 1959 over Indonesië waarin een aantal anti-Nederlandse uitspraken werden gedaan., 1738; 1 omslag
    - Stukken betreffende de houding van het Verenigd Koninkrijk ten opzichte van het Nederlandse radioschip Veronica., 1964; 1739; 1 omslag
    - Stukken betreffende het verrichten van seismologisch onderzoek in de Noordzee boven het gedeelte van het continentaal plat van het Verenigd Koninkrijk door de Rijksuniversiteit van Utrecht., 1965-1973; 1740; 1 omslag
    - Stukken betreffende een voorstel om heilige plaatsen in Israël onder een internationaal regiem te plaatsen., 1967-1968; 1741; 1 omslag
    - Stukken betreffende de verkrijging van steun van Verenigd Koninkrijk bij de bepaling van de vestigingsplaats van het Internationaal Instituut voor de Technologie (ITT)., 1969; 1742; 1 omslag
    - Stukken betreffende het verlenen van medewerking van het Verenigd Koninkrijk bij de oprichting van het Europees Universitair Instituut te Florence., 1969-1973; 1743; 1 omslag
  - Staatkunde, landsverdediging, internationale organisaties", 9
    - Staatkunde, 9.1
      - Binnenlandse staatkunde, 9.1.1
        - Stukken betreffende de algemene ontwikkelingen in de binnenlandse politiek van het Verenigd Koninkrijk., 1952-1964; 1744-1745; 2 omslagen
          - 1952-1963, 1744
          - 1963-1964, 1745
        - Stukken betreffende de politieke partijen in het Verenigd Koninkrijk., 1955-1974; 1746-1753; 7 omslagen
          - Algemeen, 1965-1972, 1746
          - Conservatieve partij, 1956-1963, 1747
          - Kabinet.1955-1974, 1748-1749
            - 1955-1964, 1748
            - 1965-1974, 1749
          - Labour partij.1959-1968, 1750-1751
            - 1959-1964, 1750
            - 1967-1968, 1751
          - Verkiezingen.1959-1974, 1752-1753
            - 1959-1964, 1752
            - 1965-1974, 1753
        - Stukken betreffende het rapport van de Radcliffe Commissie inzake de maatregelen te nemen voor afdoende beveiliging van overheidsdiensten in het Verenigd Koninkrijk naar aanleiding van de Vassall spionage affaire., 1962-1964; 1754; 1 omslag
        - Brief aan de minister van Buitenlandse Zaken inzake het debat over de troonrede in het Lagerhuis., 1963; 1755; 1 stuk
        - Stukken betreffende het opsporen van afluisterapparatuur in het Verenigd Koninkrijk door het Foreign Office., 1963-1974; 1756; 1 omslag
        - Stukken betreffende de organisatie van het Ministerie van Buitenlandse Zaken en de buitenlandse dienst van het Verenigd Koninkrijk., 1967-1974; 1757; 1 omslag
      - Buitenlandse betrekkingen, 9.1.2
        - Stukken betreffende de buitenlandse betrekkingen van het Verenigd Koninkrijk., 1939-1975; 1758-1894; "10 pakken, 118 omslagen en 9 stukken"
          - Afghanistan.1963-1973, 1758-1759
            - 1963-1964, 1758
            - 1973, 1759
          - Algerije.1962-1974, 1760-1761
            - 1962-1964, 1760
            - 1965-1974, 1761
          - Argentinië, 1971-1973, 1762
          - Bahama's, 1972, 1763; stuk
          - Bangladesh, 1971-1972, 1764
          - België, 1959, 1765
          - Birma.1958-1967, 1766-1767
            - 1958-1963, 1766
            - 1967, 1767; stuk
          - Cambodja.1961-1970, 1768-1769
            - 1961-1964, 1768
            - 1965-1970, 1769
          - Chili, 1970-1974, 1770
          - China.1952-1972, 1771-1772
            - 1952-1963, 1771
            - 1966-1972, 1772
          - Congo-Kinshasa.1960-1967, 1773-1774
            - 1960-1965, 1773
            - 1965-1967, 1774
          - Cuba, 1960-1963, 1775
          - Cyprus.1964, 1776-1777
            - 1964, 1776
            - 1964, 1777
          - Dominicaanse Republiek, 1965, 1778